Minutes et répertoires du notaire Auguste DESPREZ, 15 avril 1812 - 18 mai 1866 (étude I)
Archives nationales
- Répertoire(s) de Auguste DESPREZ, 2 janvier 1811 - 8 avril 1873; MC/RE/I/20 - MC/RE/I/31
  - Répertoire. 1850, 21 octobre - 1857, 14 juillet, 21 octobre 1850 - 14 juillet 1857; MC/RE/I/29
    - Quittance, reglement de dette, 6000 f., 12 mai 1851
      Or celle-ci est rattachée matériellement à un autre acte conservé dans les minutes de ce même notaire pour la période de avril 1833 (la date exacte de l'autre acte est mentionnée dans la colonne 'minutes' du répertoire du notaire).
    - Adjudication, terrain, 6036 f, Chapelle (la) (Paris) rue Doudeauville., 13 mai 1851
      Nom, qualité: (M.) Toutain, Jacques.
      Domicile: Chapelle (la) (Paris) Grande-rue, 28
    - Placement d'enfant., 14 mai 1851
      Nom, qualité: (M.) Wincke, Francois Eugene.
      Relations: présenté(e) par l'intervenant 03.
      Nom, qualité: (M.) Wincke, Marin Rene.
      Nom, qualité: (M.) Wincke, Louis Desire.
      Profession: imprimeur sur papiers peints, Paris.
      Domicile: Paris (Paris) rue de Charenton, 9
    - Adhesion, bail de maison, Paris (Paris) rue du Regard, 16., 17 mai 1851
      Nom, qualité: (Mme ou Mlle) Lafond, Melanie Louise Marie.
      Domicile: Paris (Paris) rue Las-Cases, 9.
      Nom, qualité: (M.) Baudon, Adolphe Charles Louis.
      Domicile: Paris (Paris) rue Las-Cases, 9
      Or celle-ci est rattachée matériellement à un autre acte conservé dans les minutes de ce même notaire pour la période de juin 1847 (la date exacte de l'autre acte est mentionnée dans la colonne 'minutes' du répertoire du notaire).
    - Quittance, reglement de dette, 9170 f., 17 mai 1851
      Nom, qualité: (M.) Vrillotte, Frederique Theodore.
      Domicile: Montrouge (Hauts-de-Seine).
      Nom, qualité: (M.) Houssaye, Nicolas.
      Domicile: Paris (Paris) rue des Egouts-St-Germain, 6.
      Nom, qualité: (M.) Lanher, Alexandre.
    - Quittance, reglement de dette, 20457 f., 24 mai 1851
      Nom, qualité: (M.) Vossy, Pierre Marie.
      Nom, qualité: (M.) Delaforge, Jean Louis.
      Domicile: Montrouge (Paris) boulevard Montparnasse, 14
      Or celle-ci est rattachée matériellement à un autre acte conservé dans les minutes de ce même notaire pour la période de mars 1848 (la date exacte de l'autre acte est mentionnée dans la colonne 'minutes' du répertoire du notaire).
    - Prorogation, emprunt, 8442 f., 24 mai 1851
      Nom, qualité: (Mme ou Mlle) Dauvergne, Antoinette Alexandrine.
      Domicile: Clamart (Hauts-de-Seine).
      Relations: veuve de l'intervenant 2, veuve de l'intervenant 3.
      Nom, qualité: (M.) Caboche, Antoine Severe.
      Nom, qualité: (M.) Borde, Etienne Jean Ambroise.
      Nom, qualité: (Mme ou Mlle) Thomas, Claudine Francoise.
      Domicile: Paris (Paris) rue des Vosges, 14
      Or celle-ci est rattachée matériellement à un autre acte conservé dans les minutes de ce même notaire pour la période de mars 1849 (la date exacte de l'autre acte est mentionnée dans la colonne 'minutes' du répertoire du notaire).
    - Succession, compte., 26 mai 1851
      Nom, qualité: (M.) Ogier, Francois Marie.
      Profession: president de la cour d'appel (honoraire), Paris
    - Quittance, reglement de dette, 14000 f., 26 mai 1851
      Nom, qualité: (Mme ou Mlle) Puigniard, Jeanne Marie Genevieve.
      Domicile: Paris (Paris) rue Saint-Dominique, 179.
      Nom, qualité: (M.) Hollier, Charles.
    - Quittance, reglement de dette, 3685 f., 26 mai 1851
      Nom, qualité: (M.) Corvasier, Jean Baptiste.
      Domicile: Paris (Paris) rue Saint-Honore, 294.
      Nom, qualité: (Mme ou Mlle) Fouan, Marie Catherine.
      Domicile: Paris (Paris) rue Saint-Honore, 363.
      Relations: veuve de l'intervenant 3, veuve de l'intervenant 4.
      Nom, qualité: (M.) Marteaux, Charles Francois.
      Nom, qualité: (M.) Cardinet, Jean Baptiste.
    - Quittance, reglement de dette 6000 f., 28 mai 1851
      Domicile: Paris (Paris) rue de la Folie-Mericourt, 51.
    - Adhesion., 28 mai 1851
      Nom, qualité: (Mme ou Mlle) Preidez, Agathe.
      Domicile: Ivry (Val-de-Marne).
      Nom, qualité: (M.) Emery, Etienne.
    - Procuration acte, vente de rente etat., 2 juin 1851
      Nom, qualité: (Mme ou Mlle) Jourdan, Marie Madeleine.
      Domicile: Paris (Paris) rue du Faubourg-Montmartre, 35.
      Nom, qualité: (M.) Demont, Francois Simon.
      Nom, qualité: (M.) Demont, Louis Henri Philibert.
      Domicile: Paris (Paris) rue du Faubourg-Montmartre, 35
      Or celle-ci est rattachée matériellement à un autre acte conservé dans les minutes de ce même notaire pour la période de janvier 1844 (la date exacte de l'autre acte est mentionnée dans la colonne 'minutes' du répertoire du notaire).
    - Succession, dépôt de pieces., 3 juin 1851
      Nom, qualité: (Mme ou Mlle) Guitton, Marie Louise.
      Domicile: Paris (Paris) Hospice-de-la-Vieillesse (femmes).
      Nom, qualité: (M.) Irenee, Dominique.
    - Quittance, reglement de dette, 4000 f., 3 juin 1851
      Nom, qualité: (M.) Colonna de Leta, Blaise Mercure.
      Domicile: Vico (20).
      Nom, qualité: (M.) Riffaud, Jean.
      Domicile: Paris (Paris) rue Neuve-St-Augustin, 25.
      Domicile: Paris (Paris) rue de Bourgogne, 24
    - Quittance, réglement de dette, 20 000 f., 4 juin 1851
      Nom, qualité: (M.) Boivin, Andre.
      Domicile: Paris (Paris) rue du Four, 5.
      Nom, qualité: (M.) Barbet, Augustin.
      Domicile: Paris (Paris) rue Montfaucon, 6
      Or celle-ci est rattachée matériellement à un autre acte conservé dans les minutes de ce même notaire pour la période de juillet 1845 (la date exacte de l'autre acte est mentionnée dans la colonne 'minutes' du répertoire du notaire).
    - Procuration acte, acceptation de legs, 100 000 f., 5 juin 1851
      Nom, qualité: (M.) Consul de France.
      Domicile: Mexico (mexique)
    - Quittance, reglement de dette, 15874 f., 7 juin 1851
      Nom, qualité: (M.) Joly, Jean Baptiste Francois.
      Domicile: Juilly (Seine-et-Marne).
      Nom, qualité: (M.) Joly, Louis Victorin.
      Domicile: Paris (Paris) rue de la Madeleine, 5.
      Domicile: Paris (Paris) rue Saint-Denis, 381
    - Quittance, reglement de dette, 30845 f., 7 juin 1851
    - Succession, dépôt de pieces., 10 juin 1851
      Domicile: Paris (Paris) rue du 24-Fevrier, 29
    - succession, dépôt de pieces., 12 juin 1851
      Nom, qualité: (M.) Deshayes, Jean Christophe.
      Nom, qualité: (Mme ou Mlle) Jacquin, Emilie.
      Relations: épouse de l'intervenant 1
    - Quittance, reglement de dette, 900 f., 12 juin 1851
      Nom, qualité: (M.) Thririon, Jules Auguste.
      Domicile: Montmartre (Paris) rue Marcadet, 8.
      Nom, qualité: (M.) Dolle, Villefranc.
      Domicile: Paris (Paris) rue du Sabot, 4
      Or celle-ci est rattachée matériellement à un autre acte conservé dans les minutes de ce même notaire pour la période de décembre 1844 (la date exacte de l'autre acte est mentionnée dans la colonne 'minutes' du répertoire du notaire).
    - Depot de pieces, jugement d'homologation., 14 juin 1851
      Domicile: Paris (Paris) rue Neuve-des-Mathurins, 41
      Or celle-ci est rattachée matériellement à un autre acte conservé dans les minutes de ce même notaire pour la période de mars 1847 (la date exacte de l'autre acte est mentionnée dans la colonne 'minutes' du répertoire du notaire).
    - Decharge., 14 juin 1851
      Nom, qualité: (M.) Bouquerot, Jacques Scipion.
      Domicile: Paris (Paris) rue Neuve-des-Mathurins, 10
    - Adhesion, bail de terrain, Paris (Paris) quai d'Austerlitz, 21., 17 juin 1851
      Nom, qualité: (Mme ou Mlle) Barthelemy, Gabrielle.
      Domicile: Paris (Paris) quai d'Austerlitz.
      Nom, qualité: (M.) Pille, Georges Francois.
      Domicile: Paris (Paris) quai d'Austerlitz
    - Notoriete, rectification de noms., 17 juin 1851
      Nom, qualité: (Mme ou Mlle) Bradel, Victoire Francoise Adele.
      Domicile: Paris (Paris) rue de l'Ouest, 38
    - Succession, depot., 19 juin 1851
      Nom, qualité: (Mme ou Mlle) Jouin, Josephe Marie Julie.
      Nom, qualité: (M.) Beuchelle, Pierre.
    - Ratification., 21 juin 1851
      Nom, qualité: (M.) Angod, Eugene Henriette.
      Domicile: Vigny (95).
      Nom, qualité: (M.) Rioux, Etienne Desire.
      Domicile: Vigny (95)
    - Decharge., 21 juin 1851
      Nom, qualité: (M.) Thirion, Charles Almeida.
      Domicile: Torreilles (Pyrénées-Orientales).
      Nom, qualité: (M.) Bouthemard, Louis Edouard Urbain.
    - Decharge, pret, 500 f., 21 juin 1851
      Domicile: Paris (Paris) rue du Sabot, 2.
      Domicile: Torreilles (Pyrénées-Orientales)
    - Apprentissage, métier batteur d'etain., 26 juin 1851
      Nom, qualité: (M.) Vanherck, Etienne Charles.
      Profession: batteur d'etain (apprenti), Paris.
      Domicile: Paris (Paris) rue du Figuier, 9.
      Relations: pupille de l'intervenant 2.
      Nom, qualité: (M.) Masson, Jean Baptiste Ferdinand.
      Profession: batteur d'etain, Paris.
      Domicile: Paris (Paris) rue du Figuier, 9
    - Retrocession, créance, 1300 f., 28 juin 1851
      Nom, qualité: (M.) Reyjal, Jean Pierre.
      Domicile: Paris (Paris) rue Richer, 51.
      Nom, qualité: (M.) Duples, Etienne Laurent Florimond Desire.
      Domicile: Paris (Paris) rue Saint-Dominique, 26
      Or celle-ci est rattachée matériellement à un autre acte conservé dans les minutes de ce même notaire pour la période de juillet 1838 (la date exacte de l'autre acte est mentionnée dans la colonne 'minutes' du répertoire du notaire).
    - Decharge, mandat, 11621 f., 28 juin 1851
      Nom, qualité: (M.) Giffroy, Jean Baptiste.
      Domicile: Mons (belgique).
    - Quittance., 30 juin 1851
      Nom, qualité: (M.) Mouton, Francois Xavier.
      Domicile: Paris (Paris) place de l'Estrapade.
      Nom, qualité: (M.) Merckel, Etienne Georges.
      Domicile: Brest (Finistère)
    - Bail, adjudication, terrain 239 m2, loyer 660 f, Paris (Paris) rue de la Roquette, 176., 1er juillet 1851
      Nom: Assistance de Paris.
      Nom, qualité: (M.) Saugrin, Julien Sebastien.
      Profession: serrurier, Paris.
      Domicile: Paris (Paris) rue de la Roquette, 179
      Or celle-ci est rattachée matériellement à un autre acte conservé dans les minutes de ce même notaire pour la période de juin 1851 (la date exacte de l'autre acte est mentionnée dans la colonne 'minutes' du répertoire du notaire).
    - Bail, adjudication, loyer 370 f, terrain 186 m2 loyer 370 f, Paris (Paris) rue de la Roquette, 129., 1er juillet 1851
      Nom, qualité: (M.) Fontaine, Nicollas Laurent.
      Domicile: Paris (Paris) rue Saint-Maur, 4
    - Bail, adjudication, terrain, 50 à, loyer 800 f, Paris (Paris) rue de Vaugirard, 169., 1er juillet 1851
      Nom, qualité: (M.) Pintaux, Nicolas.
      Profession: jardinier, Paris.
      Domicile: Paris (Paris) rue de Vaugirard, 169
    - Bail, adjudication, terrain 217 m2, loyer 452 f, Paris (Paris) rue de la Roquette, 162., 1er juillet 1851
      Nom, qualité: (M.) Marc, Hyacinthe.
      Domicile: Paris (Paris) rue de la Roquette, 162
    - Succession, dépôt de pieces., 2 juillet 1851
      Nom, qualité: (M.) Maiseau, Pierre.
    - Succession, inventaire apres décès., 3 juillet 1851
      Nom, qualité: (Mme ou Mlle) Royneau, Madeleine Francoise.
      Domicile: Paris (Paris) rue des Pretres-St-Severin, 10
    - Mainlevee d'opposition., 3 juillet 1851
      Nom, qualité: (Mme ou Mlle) Robin, Barbe Adele.
      Domicile: Plaisance (Paris) rue de Vanves, 10.
      Nom, qualité: (M.) Tripie, Pierre Simon.
      Profession: loueur de cabriolets, Paris.
      Domicile: Paris (Paris) rue du Theatre, 12
    - Quittance, reglement de dette, 7000 f., 3 juillet 1851
      Nom, qualité: (M.) Vienot de Vaublanc, Antoine Francois.
      Domicile: Lieuteret (Corrèze).
      Nom, qualité: (M.) Choiselat, Louis Isidore.
      Domicile: Paris (Paris) rue Cassette, 34
    - Bail, adjudication, boutique et piece (3), loyer 1010 f, Paris (Paris) rue du Bac, 123., 8 juillet 1851
      Nom, qualité: (M.) Chaudron, Jean Baptiste.
      Profession: teinturier, Paris.
    - Declaration de command, bail de boutique, Paris (Paris) rue du Bac, 123., 8 juillet 1851
      Relations: adjudicataire des biens de l'intervenant 2.
      Nom, qualité: (M.) Dunand, Joseph.
      Domicile: Paris (Paris) rue de l'Universite, 103
    - Succession, compte., 10 juillet 1851
      Nom, qualité: (M.) Tremblay, Jean Baptiste.
    - Decharge., 12 juillet 1851
      Nom, qualité: (Mme ou Mlle) Dubois, Adele Tullie Charlotte.
      Domicile: Valenciennes (Nord).
      Nom, qualité: (M.) Paillard, Claude Francois.
      Domicile: Paris (Paris) rue du Four, 29
    - Decharge., 12 juillet 1851
      Nom, qualité: (M.) Leroux de Bretagne, Auguste.
      Domicile: Paris (Paris) rue Saint-Andre-des-Arts, 51.
    - Quittance, reglement de dettes, 29820 f., 17 juillet 1851
      Nom, qualité: (M.) Joly, Jean Louis Auguste.
      Nom, qualité: (M.) Clain, Denis Bonaventure.
      Domicile: Monthyon (Seine-et-Marne).
      Nom, qualité: (M.) Clain, Joseph Martin.
      Nom, qualité: (M.) Bezet, Jean Etienne.
      Domicile: Paris (Paris) rue de Madeleine, 9
      Or celle-ci est rattachée matériellement à un autre acte conservé dans les minutes de ce même notaire pour la période de avril 1842 (la date exacte de l'autre acte est mentionnée dans la colonne 'minutes' du répertoire du notaire).
    - Quittance, reglement de dette, 3000 f., 18 juillet 1851
    - Prorogation, delai de remboursement d'emprunt, 4000 f., 22 juillet 1851
      Nom, qualité: (M.) Gueylard, Pierre Louis Thomas.
      Domicile: Paris (Paris) rue de la Perle, 26
      Or celle-ci est rattachée matériellement à un autre acte conservé dans les minutes de ce même notaire pour la période de janvier 1829 (la date exacte de l'autre acte est mentionnée dans la colonne 'minutes' du répertoire du notaire).
    - Convention, retablissement de communaute., 24 juillet 1851
      Nom, qualité: (M.) Huppe, Denis.
      Domicile: Paris (Paris) rue des Canettes, 15.
      Nom, qualité: (Mme ou Mlle) Garchery, Catherine.
    - Quittance, reglement de dette, 7937 f., 25 juillet 1851
      Domicile: Paris (Paris) rue de la Madeleine, 5
    - Bail, cession, bail, boutique, Paris (Paris) passage du Grand-Cerf, 41-43., 29 juillet 1851
      Nom, qualité: (M.) Girard, Alphonse Emile.
      Domicile: Paris (Paris) passage du Grand-Cerf, 41-43.
      Relations: locataire l'intervenant 02.
      Nom, qualité: (Mme ou Mlle) Monier, Marie Jeanne Augustine.
      Domicile: Paris (Paris) rue de la Chaussée-d'Antin, 43.
      Nom, qualité: (M.) Couverchel, Jean Francois.
      Nom, qualité: (Mme ou Mlle) Budillon, Marie.
      Domicile: Paris (Paris) passage du Grand-Cerf, 41-43
    - Tutelle, compte., 29 juillet 1851
      Nom, qualité: (M.) Jeanne, Seraphin Auguste.
      Domicile: Villers-Plouich (Nord).
      Or celle-ci est rattachée matériellement à un autre acte conservé dans les minutes de ce même notaire pour la période de juillet 1851 (la date exacte de l'autre acte est mentionnée dans la colonne 'minutes' du répertoire du notaire).
    - Delegation, créance, 395 f., 31 juillet 1851
      Nom, qualité: (M.) Mancy de, Adrien Jarry.
      Domicile: Paris (Paris) rue Cassette, 5.
      Nom, qualité: (M.) Duples, Etienne Florimond Desire.
    - Procuration acte., 31 juillet 1851
      Nom, qualité: (M.) Lepere, Charles Adolphe Gabriel.
      Domicile: Paris (Paris) rue Royer-Collard, 14.
      Nom, qualité: (Mme ou Mlle) Lepere, Marie Sophie Aglae.
      Domicile: Paris (Paris) rue de Seine, 74.
      Relations: sœur de l'intervenant 1.
      Nom, qualité: (Mme ou Mlle) Lepere, Flore Amelie Pauline.
      Relations: sœur de l'intervenant 1
    - Quittance, réglement de dette, 10 000 f., 22 novembre 1851
      Nom, qualité: (M.) Baradeau, Laurent Emile.
      Nom, qualité: (M.) Lamotte-Ango de Flers de, Alfred Marie.
    - Proces-verbal, institution d'une bourse de secours pour les courtiers de commerce., 24 novembre 1851
      Nom, qualité: (M.) Chambre Syndicale Pres La Bourse de Paris, de Commerce et D'Assurances
      Or celle-ci est rattachée matériellement à un autre acte conservé dans les minutes de ce même notaire pour la période de novembre 1851 (la date exacte de l'autre acte est mentionnée dans la colonne 'minutes' du répertoire du notaire).
    - Proces-verbal d'enchères, vente, maison, 72100 f, Paris (Paris) rue Zacharie X rue Saint-Severin, 16., 25 novembre 1851
      Nom, qualité: (M.) Daulne, Louis Alphonse.
      Domicile: Montrouge (Paris) route d'Orleans, 99.
      Nom, qualité: (M.) Daulne, Louis Zacharie.
      Profession: employe, Paris.
      Domicile: Paris (Paris) rue Saint-Severin, 16.
      Nom, qualité: (Mme ou Mlle) Daulne, Marguerite Julie Eugenie.
      Domicile: Paris (Paris) rue du Faubourg-St-Jacques.
      Nom, qualité: (M.) Clement, Jean Dominique Athanase.
      Profession: directeur, Paris, Hospice Cochin.
      Domicile: Paris (Paris) rue du Faubourg-St-Jacques
    - Adjudication, bail de terrain, loyer 600 f, Paris (Paris) rue de la Roquette, 172., 23 décembre 1851
      Nom, qualité: (M.) Compte, Nicolas.
      Domicile: Paris (Paris) rue de la Roquette, 172
      Or celle-ci est rattachée matériellement à un autre acte conservé dans les minutes de ce même notaire pour la période de décembre 1851 (la date exacte de l'autre acte est mentionnée dans la colonne 'minutes' du répertoire du notaire).
    - Adjudication, bail de terrain, loyer 1225 f, Paris (Paris) quai d'Austerlitz rue Jouffroy., 23 décembre 1851
      Nom, qualité: (M.) Brunot, Louis Jules Ferdinand.
      Profession: marchand de bois, Paris.
      Domicile: Paris (Paris) rue du Cherche-Midi, 138
    - Adjudication, bail de terrain loyer, 325 f, Paris (Paris) rue de la Roquette, 129., 23 décembre 1851
      Nom, qualité: (M.) Egloff, Alexandre.
      Profession: sculpteur marbrier, Paris.
      Domicile: Paris (Paris) rue de la Roquette, 137
  - Répertoire. 1857, 14 juillet - 1864, 11 avril, 14 juillet 1857 - 11 avril 1864; MC/RE/I/30
  - Répertoire. 1864, 12 avril - 1873, 8 avril, 12 avril 1864 - 8 avril 1873; MC/RE/I/31
    Répertoire des notaires Auguste Desprez (12 avril 1864-18 mai 1866), Léon-François Harly-Perraud(19 mai 1866-8 avril 1873).